【裁判字號】    99,抗,604
【裁判日期】    990531
【裁判案由】    聲請具保停止羈押
【裁判全文】
臺灣高等法院刑事裁定                   99年度抗字第604號
抗  告  人
即  被  告  甲○○
選任辯護人  莊志成律師
上列被告因加重強盜等案件，不服臺灣臺北地方法院99年度聲字
第826號，中華民國99年5月4日裁定，提起抗告，本院裁定如下
：
    主  文
抗告駁回。
    理  由
一、原裁定略以：抗告人即被告甲○○因涉犯組織犯罪防制條例
    第3條第1項前段之罪，前經原法院訊問後，認犯罪嫌疑重大
    ，且有共犯未到案，顯有勾串共犯之虞，且有羈押必要，而
    執行羈押。被告雖聲請具保，然執行羈押原因及必要性仍然
    存在，且無刑事訴訟法第114條各款所列不得駁回具保停止
    羈押之事由，因而駁回被告之聲請等語。
二、抗告意旨略謂：該案既經起訴，顯見卷內證物已足證明被告
    所犯罪證明確，否則應不至偵結起訴。何況，該案於準備程
    序期日時，檢察官亦當庭表示無其他證據要調查，足見被告
    已無滅證或串供之虞。再者，原裁定對於未到庭之共犯究為
    何人，亦未說明，難認被告心服。併請衡酌被告身為獨子，
    上有70高齡之母親，下有5名年幼子女，皆賴其養育，准予
    將原裁定撤銷云云。
三、然查：
  (一)按停止羈押，指受羈押之被告仍有羈押之原因，但無繼續羈
    押之必要，而以具保、責付或限制住居之處分方法，代替羈
    押處分而停止羈押之執行。又被告有無繼續羈押之必要，事
    實審法院本得斟酌訴訟進行程度及其他一切情形而為認定，
    故受羈押之被告除確有刑事訴訟法第114條所列情形之一，
    經具保聲請停止羈押不得駁回者外，如以其他原因聲請具保
    停止羈押，其應否准許，事實審法院自有認定裁量之權。苟
    其此項裁量判斷，並不悖乎經驗法則或論理法則，又於裁定
    書內論述其何以作此判斷之心證理由者，即不得任意指摘其
    為違法，據為提起抗告之合法理由。又羈押與否之審查，其
    目的僅在判斷有無實施羈押強制處分之必要，並非認定被告
    有無犯罪之實體審判程序，故關於羈押之要件，無須經嚴格
    證明，以經釋明得以自由證明為已足。
  (二)經查：
  1.觀諸公訴人起訴書所載，被告涉嫌與張銘鶴、曾冠中等人共
    組犯罪組織「松聯會」，共同對外招覽、吸收手下，並由被
    告擔任該犯罪組織「松聯會」之會長等情，有被告、張銘鶴
    、曾冠中等人之通聯譯文可參，堪認犯罪嫌疑重大。參以被
    告供稱：伊承認伊是松聯會會員，但伊不是會長，這個組織
    包括伊、張銘鶴、曾冠中、還有張家瀚、小鬼、芭樂、仔仔
    、小邱等人，其他伊不認識，阿中才是會長云云，核與共犯
    曾冠中於法院訊問時時供稱：伊不知道甲○○是否為松聯會
    會長，伊沒有聽過松聯幫云云未合，顯見被告所供，顯有避
    重就輕之嫌。再者，依被告上開供述，可知尚有其他松聯會
    之會員尚未到案，難認被告無串供之可能。因認被告抗告意
    旨指稱已無串供可能云云，尚屬誤會。至於起訴與否之判斷
    ，僅以卷內資料足以使人相信被告可能犯罪即足，要與有罪
    認定需達確信之程度，並不相同。又檢察官於法院行準備程
    序時有無聲請調查證據、乃至被告所稱之家庭經濟狀況，亦
    與羈押之判斷無必然關聯，併此指明。
  2.綜上，因認本件抗告為無理由，應予駁回。
據上論斷，應依刑事訴訟法第412條，裁定如主文。
中    華    民    國    99    年    5     月    31    日
                  刑事第二庭  審判長法  官  洪光燦
                                    法  官  李麗玲
                                    法  官  林恆吉
以上正本證明與原本無異。
不得再抗告。
                                    書記官  陳盈璇
中    華    民    國    99    年    5     月    31    日

司法院資訊處製作；財團法人民間司法改革基金會備份。
